臺灣高等法院民事裁定
111年度抗字第723號
抗  告  人  陳羅明妹

上列抗告人因與相對人廖汶喆間塗銷抵押權登記事件，對於中華
民國111年4月7日臺灣新竹地方法院111年度重訴字第50號裁定，
關於核定訴訟標的價額部分，提起抗告，本院裁定如下：
    主  文
原裁定關於核定訴訟標的價額部分廢棄。
本件訴訟標的價額核定為新臺幣柒佰壹拾伍萬叁仟零叁拾叁元。
抗告訴訟費用由相對人負擔。
    理  由
一、按訴訟標的之價額，由法院核定。核定訴訟標的之價額，以
    起訴時之交易價額為準；無交易價額者，以原告就訴訟標的
    所有之利益為準。因債權之擔保涉訟，以所擔保之債權額為
    準；如供擔保之物其價額少於債權額時，以該物之價額為準
    。民事訴訟法第77條之1第1項、第2項、第77條之6定有明文
    。
二、抗告人起訴請求塗銷抵押權登記，聲明為：相對人應將抗告
    人所有坐落新竹縣○○鎮○○段○○○段0000地號土地（下稱系爭
    土地），以新竹縣竹北地政事務所於民國87年收件、字號北
    登字第110030號所設定擔保債權總金額新臺幣（下同）1,20
    0萬元之最高限額抵押權（下稱系爭抵押權）設定登記予以
    塗銷。原法院核定其訴訟標的價額為1,200萬元，抗告人不
    服，提起本件抗告。
三、查抗告人因債權擔保涉訟，依系爭土地登記謄本所示，系爭
    抵押權擔保債權總額為1,200萬元（見原法院卷第17頁），
    惟與供擔保物即系爭土地價值715萬3,033元（650x16,507x2
    /3=7,153,033，元以下四捨五入）相較，供擔保物之價額低
    於擔保債權總額，依民事訴訟法第77條之6規定，應以供擔
    保物之價額715萬3,033元為準，是本件訴訟標的價額應以系
    爭土地價值715萬3,033元核定之。本件原法院未究明系爭土
    地價值若干，逕依系爭抵押權最高限額核定訴訟標的價額為
    1,200萬元，尚有未洽。抗告意旨指摘原裁定關於核定訴訟
    標的價額部分不當，聲明廢棄，為有理由，爰由本院將原裁
    定該部分廢棄，另核定本件訴訟標的價額如主文第2項所示
    ；又原裁定關於核定訴訟標的價額部分既經廢棄，其命補繳
    裁判費部分，自失附麗，併此敘明。
四、據上論結，本件抗告為有理由，爰裁定如主文。
中　　華　　民　　國　　111 　年　　6 　　月　　 27 　日
                  民事第十九庭  
                      審判長法  官  魏麗娟
                            法  官  張婷妮
                            法  官  潘進柳
正本係照原本作成。
核定訴訟標的價額部分，如不服裁定得於收受送達後10日內向本
院提出抗告狀，並繳納抗告費新臺幣1千元。
命補繳裁判費部分不得抗告。
中　　華　　民　　國　　111 　年　　6 　　月　　28　　日

 　　　　　　　　　　　　　書記官  廖婷璇